臺灣新北地方法院刑事判決
111年度易字第715號
公  訴  人  臺灣新北地方檢察署檢察官
被      告  江英男




上列被告因竊盜案件，經檢察官提起公訴（111年度偵字第13853
號），本院判決如下：
    主  文
江英男犯竊盜罪，累犯，處有期徒刑肆月，如易科罰金，以新臺
幣壹仟元折算壹日。
未扣案如附表所示之物沒收，於全部或一部不能沒收或不宜執行
沒收時，追徵其價額。
    事  實
江英男意圖為自己不法之所有，基於竊盜之犯意，於民國110年
12月1日21時39分許前之某時，騎乘車牌號碼000-0000號普通重
型機車，與林靖緹(所涉竊盜罪嫌，由本院另行審結)騎乘車牌號
碼000-0000號普通重型機車，前往址設新北市○○區○○路0段000號
私人宮廟勘查地形，見該宮廟無人看管，認有機可趁，江英男、
林靖緹旋將上開機車停放於路口便利超商，並由江英男步行至該
宮廟，於同日21時44分許至22時41分許，徒手竊取陳有信所管領
、置於該宮廟內如附表所示之物得手後，將之搬移至停放於上開
便利超商外之機車，復與林靖緹分別騎乘上開機車離去現場。嗣
因陳有信於同年12月2日6時許發覺失竊後報警處理，經警調閱監
視錄影畫面，始循線查悉上情。 
    理  由
壹、程序事項：
    按被告以外之人於審判外之陳述，雖不符刑事訴訟法第159
    條之1至第159條之4之規定，而經當事人於審判程序同意作
    為證據，法院審酌該言詞陳述或書面陳述作成時之情況，認
    為適當者，亦得為證據，刑事訴訟法第159條之5第1項前段
    定有明文。查本判決所引用以下審判外作成之相關供述證據
    ，公訴人及被告江英男於本院審判程序均表示同意有證據能
    力【見本院111年度易字第715號卷(下稱本院卷)第189頁】
    ，本院審酌上開供述證據資料作成或取得時狀況，並無違法
    不當及證明力明顯過低之瑕疵，認以之作為證據應屬適當；
    其餘資以認定本案犯罪事實之非供述證據，亦查無違反法定
    程序取得之情形，依刑事訴訟法第158條之4之反面解釋，亦
    有證據能力。
貳、實體事項：
一、認定犯罪事實所憑之證據及理由：
    上揭犯罪事實，業據被告於警詢、偵查、本院準備程序及審
    理時坦承不諱【見臺灣新北地方檢察署111年度偵字第13853
    號卷(下稱偵卷)第6頁反面至第7頁、第81至83頁；本院卷第
    126至129頁、第189至199頁】，核與證人即告訴人陳有信於
    警詢及本院審理時之證述大致相符(見偵卷第13至14頁；本
    院卷第182至185頁)，復有監視器畫面翻拍照片暨現場照片1
    份、車輛詳細資料報表2紙在卷可資佐證(見偵卷第17至49頁
    )。足徵被告上開任意性之自白與事實相符，洵堪採信。本
    案事證已臻明確，被告犯行堪以認定，應依法論科。
二、論罪科刑：
  ㈠核被告所為，係犯刑法第320條第1項之竊盜罪。
  ㈡又被告前於108年間，因竊盜案件，經臺灣桃園地方法院以10
    8年度易字第1235號判決判處有期徒刑8月，嗣經臺灣高等法
    院以109年度上易字第1186號判決撤銷原判決，改判處有期
    徒刑7月確定，於110年8月1日縮刑期滿執行完畢等情，有臺
    灣高等法院被告前案紀錄表在卷可稽，其於受徒刑執行完畢
    後，5年以內故意再犯本案有期徒刑以上之罪，為累犯，依
    司法院大法官釋字第775號解釋意旨，為避免發生罪刑不相
    當之情形，法院就個案應依該解釋意旨，裁量是否加重最低
    本刑，茲考量被告所為構成累犯之前案與本案均為竊盜案件
    ，其於執行同質性犯罪之刑罰完畢後5年內，仍無從經由前
    案刑責予以矯正非行行為及強化法治觀念，屢再犯同罪質之
    案件，足徵其與現行刑法所認之累犯者因有特別惡性及對刑
    罰反應力薄弱等情，而須加重本刑之立法理由相符，爰就被
    告所犯本案之罪，依刑法第47條第1項之規定加重其刑。
  ㈢爰審酌被告前有多次竊盜前科紀錄，有臺灣高等法院被告前
    案紀錄表存卷可參(前揭成立累犯部分，不予重複作為量刑
    之評價)，猶不知悔改，不思以正當途徑獲取財物，任意竊
    取他人物品，對他人之財產安全、社會治安影響非輕，所為
    應予非難；惟念其犯罪後坦承犯行，態度尚可，兼衡其犯罪
    之動機、目的、手段、情節、自陳國中肄業之智識程度、前
    從事粗工、日薪約1,800元、須扶養母親之家庭生活經濟狀
    況（見本院卷第200頁反面）等一切情狀，量處如主文所示
    之刑，並諭知易科罰金之折算標準，以資懲儆。
三、沒收：
    被告所竊得如附表所示之物，固未扣案，然此屬被告犯罪所
    得之物，爰依刑法第38條之1第1項前段、第3項規定，宣告
    沒收之，於全部或一部不能沒收或不宜執行沒收時，追徵其
    價額。
據上論斷，應依刑事訴訟法第299條第1項前段，判決如主文。
本案經檢察官范孟珊偵查起訴，檢察官林蔚宣到庭執行職務。
中　　華　　民　　國　　111 　年　　11　　月　　24　　日
                 刑事第十八庭    法  官 施函妤
上列正本證明與原本無異。　　　　　　　　 
如不服本判決應於收受判決後20日內向本院提出上訴書狀，並應
敘述具體理由；其未敘述上訴理由者，應於上訴期間屆滿後20日
內向本院補提理由書（均須按他造當事人之人數附繕本）「切勿
逕送上級法院」。
　　　　　　　　                 書記官 謝昀真
中　　華　　民　　國　　111 　年　　11　　月　　25　　日
附錄本判決論罪科刑法條全文：                  
中華民國刑法第320條
意圖為自己或第三人不法之所有，而竊取他人之動產者，為竊盜
罪，處5年以下有期徒刑、拘役或50萬元以下罰金。
意圖為自己或第三人不法之利益，而竊佔他人之不動產者，依前
項之規定處斷。
前二項之未遂犯罰之。
附表：
編號 物品名稱 數量 價值(新臺幣) 1 香油錢 現金5,000元 5,000元 2 高粱酒 8瓶(起訴書誤載為1瓶，應予更正) 32,000元 3 薩克斯風 1支 30,000元 4 卡拉OK音箱 1個 70,000元 5 西洋劍 2支 70,000元